【裁判字號】    92,簡上,41
【裁判日期】    920430
【裁判案由】    傷害
【裁判全文】
臺灣板橋地方法院刑事判決                          九十二年度簡上字第四一號
    上  訴  人  甲○○
                丁○○
右列上訴人因傷害案件，不服本院板橋簡易庭九十一年度板簡字第一七三九號，中華
民國九十一年十一月十二日第一審判決（聲請簡易處刑案號：九十一年度偵字第一三
六四○號），提起上訴，本院管轄之第二審合議庭判決如左：
    主  文
上訴駁回。
    事  實
一、甲○○與丁○○於民國（下同）九十一年六月十七日上午十一時四十五分許，在
    臺北縣板橋市○○路○段九十巷四十三弄十三號前，因細故與乙○○發生爭吵，
    甲○○與丁○○竟共同基於傷害之犯意，徒手毆打乙○○，致乙○○受有右前額
    血腫（二乘四公分）、左下巴瘀青（一乘一公分）、胸部二處擦傷（零點五乘六
    公分、零點五乘四公分）、左上臂擦傷（三乘五公分）、左膝擦傷（一乘三公分
    ）、右上臂瘀青（一乘二公分）等傷害。
二、案經告訴人乙○○訴由台北縣政府警察局海山分局報請臺灣板橋地方法院檢察署
    檢察官偵查起訴。
    理  由
一、訊據被告甲○○、丁○○矢口否認涉有上開傷害犯行，辯稱：沒有毆打告訴人乙○○，是告訴人自己跌倒云云。惟查：右揭事實，業據告訴人乙○○於警訊、偵
    查及本院審理中指述綦詳，並經證人丙○○於警訊及本院審理中證述明確：其於
    警訊中證稱：「九十一年六月十七日十一時四十五分左右，我載在家中聽到樓下
    有人大聲爭吵，我從而樓陽台探頭，看見一名男子（經指認為被告甲○○）正在
    毆打我婆婆（即告訴人），我趕快衝下樓，到樓下時，該男子仍在毆打我婆婆，
    我過去要制止他，他把我推開，我又再過去要制止他，我擋在他和我婆婆之間，
    好讓我婆婆離開」等語（見偵查卷第七頁反面）；其於本院審理中證稱：「當天
    我在板橋市○○路○段九十巷四三弄九號二樓家裡，聽到樓下巷子裡很吵，鄰居
    都探頭往下看，我也就探頭往下看，看到被告甲○○用拳頭打我婆婆即告訴人乙○○，而被告丁○○站在旁邊，我趕快下樓，我跑到現場時，甲○○正在用拳頭
    打我婆婆，我把甲○○的手拉起，他還用拳頭把我推走，我沒有注意丁○○在做
    什麼，我後來就擋在我婆婆前面，叫我婆婆先離開，被告二人就一直跟我講我婆
    婆不好的事，我有問被告為何要打我婆婆，被告要我回去自己問我婆婆」等語（
    見本院九十二年三月十日訊問筆錄）。又在臺北縣板橋市○○路○段九十巷四十
    三弄十三號前，被告二人與告訴人發生拉扯、告訴人向後退去時，被告二人仍向
    前追，致告訴人跌倒、告訴人站起後被告甲○○出拳揮擊告訴人及證人丙○○自
    家中走出，伸手擋在告訴人與被告甲○○之間等動作，業經社區鄰里監視器全程
    錄影，有告訴人提出之錄影磁碟片一張在卷足佐，並經本院勘驗該錄影磁片屬實
    ，有勘驗筆錄一件附卷可稽，是告訴人乙○○之指述與證人丙○○之證言，核於
    錄影內容相符，足認告訴人乙○○及證人丙○○所述為真實。是被告等上開抗辯
    ，無非卸責之詞，不足採信。是本件事證已甚明確，被告等犯行堪以認定。
二、核被告甲○○、丁○○所為，係犯刑法第二百七十七條第一項之傷害罪。被告二
    人就上開犯行，有犯意連絡及行為分擔，均為共同正犯。原審以被告等犯行明確
    ，依刑事訴訟法第四百四十九條第一項前段、第四百五十四條第二項、刑法第二
    十八條、第二百七十七條第一項、第四十一條第一項前段、罰金罰鍰提高標準條
    例第一條前段、第二條，各量處拘役四十日，並諭知如易科罰金，以三百元折算
    一日，認事用法，核無不合，量刑亦屬妥適。被告等上訴意旨否認犯行，求予撤
    銷改判云云，為無理由，應予駁回。
據上論斷，應依刑事訴訟法四百五十五條之一第一項、第三項、第三百六十八條，判
決如主文。
本案經檢察官王志超到庭執行職務。
中      華      民      國     九十二     年      四      月    三十    日
                                  臺灣板橋地方法院刑事第四庭
                                    審判長法  官  王  復  生
                                          法  官  陳  明  珠
                                          法  官  白  光  華
右正本證明與原本無異
本件不得上訴
                                          書記官  陳  靜  怡
中      華      民      國     九十二     年     四       月    三十    日
附錄本案論罪科刑法條全文：
中華民國刑法第二百七十七條
 (普通傷害罪)
傷害人之身體或健康者，處三年以下有期徒刑、拘役或一千元以下罰金。
犯前項之罪因而致人於死者，處無期徒刑或七年以上有期徒刑；致重傷者，處三年以
上十年以下有期徒刑。


司法院資訊處製作；財團法人民間司法改革基金會備份。
